# 对于项目管理服务公司（即项目实施方），应如何确认收入？

提问人：叮当 02230223 时间：2020-07-20 09:15:00
陈版及各位老师好，想咨询您关于收入确认的问题，麻烦百忙中给予指导！
业务背景：
我司为项目管理服务公司（即项目实施方），签订合同的业务模式如下：
合同主体：委托方为A公司，受托方为B公司，实施方为我司C公司。
项目委托管理的基本原则：
委托方A作为该项目的产权单位，拥有该项目开发中的投资决策权，享有该项目的投资收益，承担该项目投资风险。
委托方A公司授权受托方B公司承接某项目全过程管理业务，并由受托方B公司组建的专业运营公司即实施方（我司C公司），作为项目管理的实施单位。
项目概况：A、B、C三方签订合同时，某项目的进展阶段：主体工程已完工，各材料、劳务供应商中标单位确定，拟进场施工（即由委托方A公司确定各材料、劳务供应商中标单位，A公司决定对各供应商的付款节点）；
项目管理工作范围及内容：实施方C公司提供建设项目管理服务，包括工程进度管理，工程质量管理，项目建设成本控制管理，合同、财务、资金管理，工程档案、信息管理，工程竣工验收及移交，工程安全、文明施工管理。
其中“合同、财务、资金管理”项下约定：
委托管理项目单独核算、专人管理，专款专用。
项目开发建设过程中的各类合同款项，参照实施方授权流程执行，并经委托方审批后，支付给各材料、劳务供应商；各类非合同款项支付，以及费用报销，按照实施方现有财务制度执行。
项目建设管理资金全部由委托方A公司负责解决，拨付到实施方专用存款账户；由实施方根据委托方授权进行保管及日常经营使用；
委托方A公司确定的各材料、劳务供应商中标单位与实施方C公司签订合同，供应商开具增值税专用发票给实施方；
在各供应商提供足额合法增值税发票，付款手续齐备时，实施方根据委托方的授权支付给各材料、劳务供应商节点款。
项目管理目标：工程成本控制在一定范围内；按计划工期完成并竣工交验；工程质量符合国家现行标谁；无重大安全责任事故；满足有关各项规定与要求。
服务周期：暂定 5 个月，自合同生效之日起至实施方与委托方办理完成项目移交手续，并经委托方审核通过工程决算止。
项目管理费：为项目合同额（ 3000 万元）的3%，暂定金额为 90 万元。
管理费支付时间及方式：管理过程中按月度支付项目管理服务费；按照项目总投资额为计费基数开始支付服务费进度款，每月 26 日实施方提交服务费付款申请，经委托方审核后，于次月 15 日前支付月度项目管理服务费。月度项目管理服务费=项目管理服务费金额*【（1-10%）/暂定服务周期】，截止至当期开发项目的服务费支付至暂定金额的90%。
工程竣工验收合格且结算完成后 30 天内，支付至当期开发项目的服务费暂定金额的95%；
当期开发项目决算金额经审计完成后，结清该期服务费余额。
会计处理方案探讨：
1 、对于该业务的会计处理，我司（即项目实施方）的处理意见： 按照提供劳务收入确认和计量的规定，采用完工百分比法确认收入：各供应商开具的增值税发票，我司依据票据入账。在月底由供应商、监理方和我司（即项目实施方）出具三方确认的工程量确认单，根据工程量确认单中的产值，月底完工进度=各供应商已完工产值合计/项目合同金额，当月收入=项目管理费*完工进度。
2 、目前有人提出另一种处理方式：项目实施方应按照服务项目的投资金额及收取服务费比例计算确认管理服务费收入。
本案例中，委托方A公司应支付投资金额为 3000 万元，该 3000 万元为实际上应支付给供应商的款项，若委托方A公司拨付给项目实施方 300 万元，则该项目确认收入比例=300/3000=10%，项目实施方账面确认收入=项目管理费总金额 90 万*10%=9万元
请陈版及各位老师帮忙分析，公司应采取上述那种收入确认的方式，若两种均不正确，请给予正确指导！非常感谢！@chenyiwei

回答人：chenyiwei
你的第一种方法较为合理。委托方A公司的款项拨付进度不代表本企业提供项目管理服务的进度。不论本企业采用投入法还是产出法衡量完工进度，参考委托方的付款进度都是不合适的。
尽管准则允许在某些情况下将开票进度认可为实务中的变通方式，但也是有限制条件的，即“企业向客户开具发票的对价金额与向客户转让增量商品价值直接相一致时，如企业按照固定的费率以及发生的工时向客户开具账单”。
如果不满足该条件而仍采用里程碑法，则背离了里程碑法的本意。